ru: Тип регулятора напряжения автомобиля: Регулируемый; Внешний (удаленный монтаж); Фиксированный; Внутренний (монтаж на генераторе); Механический (реле/контакты); Твердотельный (электронный); Другое
fi: Moottoriajoneuvon jännitteensäätimen tyyppi: Säädettävä; Ulkoinen (etäasennettu); Kiinteä; Sisäinen (laturiin asennettu); Mekaaninen (rele/kontakti); Puolijohde (elektroninen); Muu
ko: 차량용 전압 조정기 유형: 조절 가능; 외부(원격 장착형); 고정형; 내부(알터네이터 장착형); 기계식(릴레이/접점); 솔리드 스테이트(전자식); 기타
lt-LT: Motorinės transporto priemonės įtampos reguliatoriaus tipas: Reguliuojamas; Išorinis (montuojamas atskirai); Fiksuotas; Vidinis (montuojamas generatoriuje); Mechaninis (relejinis / kontaktinis); Kietojo kūno (elektroninis); Kita
vi: Bộ điều chỉnh điện áp xe cơ giới: Có thể điều chỉnh; Bên ngoài (lắp đặt từ xa); Cố định; Bên trong (gắn trên máy phát điện); Cơ khí (rơ-le/tiếp điểm); Thể rắn (điện tử); Khác
pt-PT: tipo regulador de tensão para veículos motorizados: Ajustável; Externo (montagem remota); Fixo; Interno (montagem no alternador); Mecânico (relé/contacto); Estado sólido (eletrónico); Outro
pl: Typ regulatora napięcia pojazdu silnikowego: Regulowany; Zewnętrzny; Stały; Wewnętrzny (w alternatorze); Mechaniczny (przekaźnikowy/stykowy); Półprzewodnikowy (elektroniczny); Inne
hu: Gépjármű feszültségszabályozójának típusa: Állítható; Külső (távolabb szerelt); Rögzített; Belső (generátorra szerelt); Mechanikus (relé/érintkező); Szilárdtest (elektronikus); Egyéb
nb: Type spenningsregulator for motorkjøretøy: Justerbar; Ekstern (eksternt montert); Fast; Intern (dynamomontert); Mekanisk (relé/kontakt); Solid-state (elektronisk); Annet
bg-BG: Тип регулатор на напрежение за моторно превозно средство: Регулируем; Външен (отдалечен монтаж); Фиксиран; Вътрешен (монтиран в алтернатора); Механичен (реле/контакт); Твърдотелен (електронен); Друго
sl-SI: Vrsta regulatorja napetosti motornega vozila: Prilagodljivo; Zunanje (oddaljena namestitev); Fiksno; Notranje (na alternatorju); Mehansko (rele/kontakt); Polprevodniško (elektronsko); Drugo
cs: Typ regulátoru napětí motorového vozidla: Nastavitelný; Externí (vzdálená montáž); Pevný; Interní (montáž na alternátor); Mechanický (relé/kontakt); Polovodičový (elektronický); Jiný
zh-CN: 机动车电压调节器类型: 可调; 外部（远程安装）; 固定; 内部（交流发电机安装）; 机械式（继电器/触点）; 固态（电子式）; 其他
de: Typ des Spannungsreglers für Kraftfahrzeuge: Einstellbar; Extern (separat montiert); Fest; Intern (an der Lichtmaschine montiert); Mechanisch (Relais/Kontakt); Halbleiter (elektronisch); Sonstige
ja: 自動車用電圧レギュレーターのタイプ: 調整可能; 外部 (リモートマウント); 固定; 内部 (オルタネーターマウント); 機械式 (リレー/接点); ソリッドステート (電子式); その他
th: ประเภทตัวควบคุมแรงดันไฟฟ้าสำหรับรถยนต์: แบบปรับได้; แบบภายนอก (ติดตั้งระยะไกล); แบบตายตัว; แบบภายใน (ติดตั้งที่อัลเทอร์เนเตอร์); เชิงกล (รีเลย์/คอนแทค); โซลิดสเตต (อิเล็กทรอนิกส์); อื่นๆ
pt-BR: Veículo automotor regulador de tensão tipo: Ajustável; Externo (montagem remota); Fixo; Interno (montado no alternador); Mecânico (relé/contato); Estado sólido (eletrônico); Outros
el: Τύπος ρυθμιστή τάσης μηχανοκίνητου οχήματος: Ρυθμιζόμενος; Εξωτερικός (απομακρυσμένη τοποθέτηση); Σταθερός; Εσωτερικός (τοποθέτηση στον εναλλάκτη); Μηχανικός (ρελέ/επαφή); Στερεάς κατάστασης (ηλεκτρονικός); Άλλο
tr: Motorlu taşıt voltaj regülatörü tipi: Ayarlanabilir; Harici (uzaktan monteli); Sabit; Dahili (alternatör monteli); Mekanik (röle/kontak); Katı hal (elektronik); Diğer
sv: Typ av spänningsregulator för motorfordon: Justerbar; Extern (fjärrmonterad); Fast; Intern (generatormonterad); Mekanisk (relä/kontakt); Solid-state (elektronisk); Övrigt
sk-SK: Typ regulátora napätia pre motorové vozidlá: Nastaviteľné; Externé (vzdialená montáž); Pevné; Interné (montáž na alternátor); Mechanické (relé/kontakt); Polovodičové (elektronické); Iné
nl: Motorvoertuig spanningsregelaar type: Instelbaar; Extern (op afstand gemonteerd); Vast; Intern (op dynamo gemonteerd); Mechanisch (relais/contact); Solid-state (elektronisch); Overig
da: Type spændingsregulator til motorkøretøjer: Justerbar; Ekstern (fjernmonteret); Fast; Intern (monteret på generator); Mekanisk (relæ/kontakt); Solid-state (elektronisk); Andet
fr: Type de régulateur de tension du véhicule: Réglable; Externe (montage déporté); Fixe; Interne (montage sur alternateur); Mécanique (relais/contact); À semi-conducteurs (électronique); Autre
en: Motor vehicle voltage regulator type: Adjustable; External (remote-mounted); Fixed; Internal (alternator-mounted); Mechanical (relay/contact); Solid-state (electronic); Other
zh-TW: 汽車電壓調節器類型: 可調式; 外部 (遠端安裝); 固定式; 內部 (交流發電機安裝); 機械式 (繼電器/接點); 固態式 (電子); 其他
es: Tipo regulador de voltaje para vehículos de motor: Ajustable; Externo (montaje remoto); Fijo; Interno (montaje en alternador); Mecánico (relé/contacto); Estado sólido (electrónico); Otro
it: Tipo di regolatore di tensione per veicoli a motore: Regolabile; Esterno (montaggio a distanza); Fisso; Interno (montato sull'alternatore); Meccanico (relè/contatto); A stato solido (elettronico); Altro
hr-HR: Vrsta regulatora napona motornog vozila: Prilagodljivo; Vanjski (daljinska montaža); Fiksno; Unutarnji (montaža na alternator); Mehanički (relej / kontakt); Solid-state (elektronički); Ostalo
ro-RO: Tip regulator de tensiune pentru vehicule cu motor: Reglabil; Extern (montat la distanță); Fix; Intern (montat pe alternator); Mecanic (releu/contact); Stare solidă (electronic); Altele